【裁判字號】    99,易,656
【裁判日期】    990820
【裁判案由】    竊盜
【裁判全文】
臺灣桃園地方法院刑事判決               99年度易字第656號
公  訴  人  臺灣桃園地方法院檢察署檢察官
被      告  己○○
            丁○○
上列被告因竊盜等案件，經檢察官提起公訴（99年度偵字第8946
號），本院改行簡式審判程序，判決如下：
    主  文
己○○竊盜，累犯，處有期徒刑月；又踰越安全設備竊盜，累
犯，處有期徒刑捌月；又毀越安全設備竊盜，累犯，處有期徒刑
捌月；又竊盜，累犯，處有期徒刑月；應執行有期徒刑壹年捌
月。
丁○○竊盜，累犯，處有期徒刑月，如易科罰金，以新臺幣壹
仟元折算壹日。
    事實及理由
一、本案犯罪事實、證據及應適用之法條，除均引用附件檢察官
    起訴書之記載外，另補充：
  (一)檢察官起訴書犯罪事實欄所列被告己○○、丁○○前科紀錄
    過於簡略，各應改為「被告己○○曾因違反毒品危害防制條
    例等案件，經本院以95年度訴字第162號判處應執行有期徒
    刑1年2月確定；復因傷害案件，經本院以95年度壢交簡字第
    2427號判處有期徒刑3月確定；諸罪嗣經減刑確定，旋就所
    減得之刑度接續執行，甫於民國96年8月30日縮刑期滿執行
    完畢」、「被告丁○○則因毒品危害防制條例等案件，經臺
    灣基隆地方法院以94年度訴字第214號判處有期徒刑1年確定
    ，而於95年7月1日縮刑期滿執行完畢」始臻允恰。
  (二)檢察官起訴書附表所植犯罪經過略呈瑕疵，應修正為如附件
    更正結果欄所示內容方是，斯情盡有如附件備註欄所示出處
    為憑。
  (三)訊據被告己○○、丁○○於準備程序、審理中迭對檢察官起
    訴書揚敘之犯罪事實坦承不諱，除為本院勘誤之上揭疏漏補
    正外，俱與證人庚○○、戊○○、乙○○、甲○○、丙○○
    於警詢中證稱情節契合一致，況有內政部警政署刑事警察局
    鑑驗書、現場勘察紀錄表、蒐證照片可佐，遂昭被告己○○
    、丁○○之自白委與事實吻符，本案事證業達明確，其等犯
    行堪以認定，應予依法論科。
  (四)就檢察官起訴書附表編號1部分，核被告己○○所為，係犯
    刑法第320條第1項普通竊盜罪；就檢察官起訴書附表編號2
    部分，核被告己○○所為，係犯刑法第321條第1項第2款踰
    越安全設備竊盜罪；就檢察官起訴書附表編號3部分，核被
    告丁○○所為，係犯刑法第320條第1項普通竊盜罪；就檢察
    官起訴書附表編號4部分，核被告己○○所為，係犯刑法第
    321條第1項第2款毀越安全設備竊盜罪；就檢察官起訴書附
    表編號5部分，核被告己○○所為，係犯刑法第320條第1項
    普通竊盜罪。研析被告己○○所犯諸次犯行，犯意各別、行
    為互殊，即應分論併罰。
  (五)思忖被告己○○、丁○○身負上揭前科紀錄，資有臺灣高等
    法院被告前案紀錄表足徵，其等受徒刑之執行完畢後，詎於
    5年以內故意再犯本案有期徒刑以上之罪，皆為累犯，依刑
    法第47條第1項規定，均予加重其刑。爰審酌被告己○○、
    丁○○正值壯年，原當腳踏實地從事正當職業以開創個人前
    程，不意謀取不義之財，影響社會治安非輕，素行欠佳前科
    歷歷可考，然知供陳犯行略見悔悟，斟究其等犯罪之目的、
    手段及所生之損害等一切情狀，先後量處如主文所示之刑，
    併對其等分別擇定所應執行之刑、諭知易科罰金之折算標準
    。
  (六)至論未扣案鑰匙2支，固然各為被告己○○、丁○○所有供
    作檢察官起訴書附表編號1與編號3部分犯罪所用之物，既據
    其等於準備程序中稱已丟棄，現無積極證據證明仍未滅失，
    避免日後執行困難，茲不為沒收之諭知。
二、依刑事訴訟法第273條之1第1項、第299條第1項前段、第310
    條之2、第454條第2項，刑法第320條第1項、第321條第1項
    第2款、第47條第1項、第41條第1項前段、第51條第5款，刑
    法施行法第1條之1第1項、第2項前段，判決如主文。
本案經檢察官蔡奇曉到庭執行職務。
中    華    民    國    99    年    8     月    20    日
                  刑事第一庭  法  官  俞力華
以上正本證明與原本無異。
如不服本判決應於收受判決後10日內向本院提出上訴書狀，並應
敘述具體理由。其未敘述上訴理由者，應於上訴期間屆滿後20日
內向本院補提理由書( 均須按他造當事人之人數附繕本) 「切勿
逕送上級法院」。
                              書記官  資念婷
中    華    民    國    99    年    8     月    30    日
附件：更正檢察官起訴書附表誤繕部分之內容
┌──┬──────────┬─────────────┬─────────┐
│編號│附    表    欄    位│更      正      結      果│備              註│
├──┼──────────┼─────────────┼─────────┤
│ (1) │檢察官起訴書附表編號│應更正為「桃園縣觀音鄉保生│此據證人戊○○於警│
│    │2「竊取地點」欄位   │村16鄰兩座屋29之11號」    │詢中證述明確      │
├──┼──────────┼─────────────┼─────────┤
│ (2) │檢察官起訴書附表編號│應更正為「98年3月12日凌晨3│此據被告丁○○於準│
│    │3「竊取時間」欄位   │時許至4時許間某時」       │備程序中自陳綦詳  │
├──┼──────────┼─────────────┼─────────┤
│ (3) │檢察官起訴書附表編號│應加列以「金飾、郵局存款簿│此據證人甲○○於警│
│    │4「竊取財物」欄位   │2本、農會存款簿2本、郵局提│詢中證述明確      │
│    │                    │款卡2張、農會提款卡2張、銀│                  │
│    │                    │行信用卡1張、身分證1張」  │                  │
├──┼──────────┼─────────────┼─────────┤
│ (4) │檢察官起訴書附表編號│應更正為「98年4月10日上午 │此據被告丁○○於準│
│    │5「竊取時間」欄位   │10時」                    │備程序中自陳綦詳  │
├──┼──────────┼─────────────┼─────────┤
│ (5) │檢察官起訴書附表編號│應加列以「割草機1部、抽水 │此據證人丙○○於警│
│    │5「竊取財物」欄位   │機2部、1加侖汽油1桶」     │詢中證述明確      │
├──┼──────────┼─────────────┼─────────┤
│ (6) │檢察官起訴書附表編號│應更正為「拾取乃自然界物質│此經公訴檢察官於準│
│    │5「竊取方式」欄位   │而非兇器之石頭傍身進入屋內│備程序中當庭更正  │
│    │                    │行竊」                    │                  │
└──┴──────────┴─────────────┴─────────┘
附錄本案論罪科刑法條
中華民國刑法第320條
（普通竊盜罪、竊佔罪）
意圖為自己或第三人不法之所有，而竊取他人之動產者，為竊盜
罪，處5年以下有期徒刑、拘役或500元以下罰金。
意圖為自己或第三人不法之利益，而竊佔他人之不動產者，依前
項之規定處斷。
前2項之未遂犯罰之。
中華民國刑法第321條
（加重竊盜罪）
犯竊盜罪而有左列情形之一者，處6月以上、5年以下有期徒刑：
1 於夜間侵入住宅或有人居住之建築物、船艦或隱匿其內而犯之
  者。
2 毀越門扇、牆垣或其他安全設備而犯之者。
3 攜帶兇器而犯之者。
4 結夥3人以上而犯之者。
5 乘火災、水災或其他災害之際而犯之者。
6 在車站或埠頭而犯之者。
前項之未遂犯罰之。

司法院資訊處製作；財團法人民間司法改革基金會備份。
